臺灣高雄地方法院刑事判決　　　　　　　96年度易字第2765號
公　訴　人　臺灣高雄地方法院檢察署檢察官
被　　　告　乙○○
　　　　　　　　　　之1
上列被告因竊盜案件，經檢察官提起公訴（96年度偵字第17702
號），被告於本院準備程序中為有罪陳述，經合議庭裁定由受命
法官依簡式審判程序獨任審理，本院判決如下：
    主  文
乙○○犯攜帶兇器竊盜肆罪，各處有期徒刑陸月；應執行有期徒
刑壹年參月。
    事  實
一、乙○○前因肅清煙毒條例案件，經本院以87年度訴字第987
    號判決判處有期徒刑3 年4 月確定，並於民國90年（起訴書
    誤載為96年）9 月6 日因縮短刑期假釋出監，於91年6 月1
    日保護管束期滿未經撤銷視為執行完畢（未構成累犯）。詎
    其仍不知悔改，基於意圖為自己不法所有之竊盜犯意，分別
    於下列時、地，持客觀上具危險性可供凶器使用之鋸子1 支
    （已於途中掉落）或徒手拆卸他人所有之廣告看板：
    (一)96年6 月15日20時30分許，在高雄縣鳳山市○○路台糖（
      起訴書誤載為堂堂）加油站旁，竊取永隆當鋪之鋁製廣告
      看板1 塊。
    (二)96年6 月15日20時40分許，在高雄縣鳳山市○○○路二巷
      入口處，竊取金元當鋪之鋁製廣告看板1 塊（價值約新臺
      幣〔下同〕1,900元）。
    (三)96年6 月15日20時55分許，在高雄大寮鄉拷潭村入口處，
      竊取華勝當鋪之鋁製廣告看板1 塊（價值約1,800元）。
    (四)96年6 月15日21時15分許，在高雄縣大寮鄉○○○○道路
      大寮交流道下方，竊取全盛當鋪之鋁製廣告看板1 塊（價
      值約2,000元）。
    得手後，將上開竊得之鋁製廣告看板4 塊置於其所騎乘之車
    牌號碼OGY-058 號重機車後方之小拖車上，欲載至他處變賣
    。嗣於同日21時44分許，在高雄縣鳳山市○○路與五權路口
    ，因形跡可疑，為巡邏員警攔檢盤查後，當場查獲，並扣得
    鋁製廣告看板4 塊（已分別由被害人甲○○、丙○○、丁○
    ○領回）。
二、案經高雄縣政府警察局鳳山分局報請臺灣高雄地方法院檢察
    署檢察官偵查起訴。
    理  由
一、本件被告乙○○所犯係死刑、無期徒刑、最輕本刑為3 年以
    上有期徒刑以外之罪，其於準備程序中就被訴事實為有罪之
    陳述，經法官告知簡式審判程序之旨，並聽取公訴人及被告
    之意見後，認為適宜由受命法官獨任進行簡式審判程序，依
    刑事訴訟法第273 條之1 第1 項規定，裁定由受命法官獨任
    進行審判程序，合先敘明。
二、被告乙○○於上列時、地，持其所有客觀上具危險性可供凶
    器使用之鋸子1 支或徒手拆卸他人所有之廣告看板而竊取他
    人之看板4 塊得手，業據被告於本院審理時供承不諱，核與
    證人即被害人金元當鋪負責人甲○○、證人即被害人華勝當
    鋪經理丙○○、證人即被害人全盛當鋪經理丁○○於警詢時
    之證述相符，並有高雄縣政府警察局鳳山分局扣押筆錄、扣
    押物品目錄表各1 紙、贓物認領單3 紙、現場查證照片12張
    、查獲員警所製作之職務報告1 紙可稽，復有永隆、金元、
    華勝、全盛當鋪之鋁製廣告看板各1 塊可佐，足徵被告前開
    自白核與事實相符，堪可採為論罪科刑之依據。綜上足認，
    被告上開犯行，罪證明確，堪予認定，自應依法論科。
三、論罪、科刑：
  (一)查未扣案之鋸子1 支既足以拆卸鋁製廣告看板，足見其質地
    堅硬，依社會一般觀念均足以對人之生命、身體安全構成威
    脅，在客觀上顯然具有危險性，應屬兇器。故核被告乙○○
    所為，均係犯刑法第321 條第1 項第3 款之攜帶兇器竊盜既
    遂罪。又被告先後竊取各被害人之上開看板，犯意各別，行
    為互異，應分論併罰（因本件被害人分屬不同店鋪之負責人
    ，其財產權及監督權之主體不同，被害法益並非同一，且行
    竊地點並均相隔一定距離，已據被告供述在卷，行為地點亦
    非密接，並無接續犯之適用餘地）。
  (二)本院審酌被告正值青壯之年，不思以正當方式取得財物，竟
    攜帶凶器竊取他人財物，侵害他人之財產權，實屬不該，惟
    念其犯後坦承犯行，被告所竊物品多已由被害人領回，尚未
    造成被害人重大之損害，所竊財物價值非鉅，且被害人於警
    詢時均表示不願對被告提出告訴及請求損害賠償（見警卷第
    14、16、18頁）等一切情狀，分別量處如主文所示之刑，並
    從輕定其應執行之刑，以勵自新。
  (三)至被告用以拆卸廣告看板之鋸子1 支，並非違禁物，且已於
    騎乘重機車時不慎掉落，業據被告於警詢及本院審理時中供
    承在卷（見警卷第11頁、本院卷第39頁），亦有查獲員警所
    製作之職務報告存卷可參，是該鋸子應已滅失，是為避免日
    後執行之困難，爰不宣告沒收。至被告行竊所用之推車及機
    車，均非被告所有，亦據被告陳述在卷（見本院卷第39 、
    40頁），亦均不為沒收之諭知，均併予敘明。
據上論斷，應依刑事訴訟法第273 條之1 第1 項、第299 條第1
項前段、刑法第321條第1項第3款、第51條第5款，判決如主文。
本案經檢察官鄧藤墩到庭執行職務。
中　　華　　民　　國　　96　　年　　9 　　月　　28　　日
                  刑事第十四庭  法　官  楊淑珍
以上正本證明與原本無異。
如不服本判決應於收受本判決後10日內向本院提出上訴書狀，並
應敘述具體理由，如未敘述上訴理由者，應於上訴期間屆滿後20
日內補提理由書狀於本院（均須按他造當事人之人數附繕本）「
切勿逕送上級法院」。
中　　華　　民　　國　　96　　年　　10　　月　　1 　　日
                                書記官  林秀敏
附錄本案論罪科刑法條
刑法第321條第1項第3款（加重竊盜罪）
犯竊盜罪而有左列情形之一者，處6 月以上、5 年以下有期徒刑
：
一  於夜間侵入住宅或有人居住之建築物、船艦或隱匿其內而犯
    之者。
二  毀越門扇、牆垣或其他安全設備而犯之者。
三  攜帶兇器而犯之者。
四  結夥三人以上而犯之者。
五  乘火災、水災或其他災害之際而犯之者。
六  在車站或埠頭而犯之者。
前項之未遂犯罰之。
